臺灣屏東地方法院民事裁定　九十三年聲字第二○九號
　　聲　請　人　　高雄區中小企業銀行股份有限公司
　　法定代理人　　丁○○
　　送達代收人　　丙○○
　　相　對　人　　夏威夷建設股份有限公司
　　兼法定代理人　乙○○
　　相　對　人　　甲○○
右聲請人聲請返還擔保金事件，本院裁定如下：
    主      文
本院九十一年度存字第二○七五號提存事件聲請人所提存之中國力霸股份有限公司第
六次有擔保公司債甲券面額新台幣壹佰萬元券張（八七甲ＣＦ６１０、６１１、６
１２）共計新台幣佰萬元，准予返還。
聲請程序費用由相對人負擔。
    理      由
一、按訴訟終結後，供擔保人證明已定二十日以上之期間，催告受擔保利益人行使權
    利而未行使，或法院依供擔保人之聲請，通知受擔保利益人於一定期間內行使權
    利並向法院為行使權利之證明而未證明者，法院應依供擔保人之聲請，以裁定命
    返還其提存物，民事訴訟法第一百零四條第一項第三款定有明文。前開規定，於
    其他依法令供訴訟上之擔保者準用之，並為同法第一百零六條所規定。
二、本件聲請意旨略以：聲請人前遵本院九十年度裁全字第二五三二號假扣押裁定，
    提供中國力霸股份有限公司第六次有擔保公司債甲券面額新台幣（下同）一百萬
    元券三張共計三百萬元，為相對人供擔保，嗣經變換提存物為如主文第一項所示
    ，並以本院九十一年度存字第二○七五號提存事件提存在案，而對相對人之財產
    實施假扣押。茲因應供擔保之原因已消滅且聲請人已於訴訟終結後定二十日以上
    期間催告相對人行使權利而為行使，爰依民事訴訟法第一百零四條第一項規定聲
    請返還擔保金等語。
三、下列事實，業據聲請人提出本院九十一年度存字第二○七五號、九十年度存字第
    一六五四號提存書、九十三年度執聲字第四四號、屏東永安郵局第三一四號存證
    信函影本各一份及收件人回執二紙為憑，並經本院依職權調取九十一年度存字第
　　二○七五號提存卷宗、九十年度裁全字第二五三二號、九十年度執全字第一四五
　　○號假扣押卷宗、九十年度執字第一四五五○號強制執行卷宗、九十三年度執聲
　　字第四四號撤銷假扣押裁定卷宗核閱屬實，應堪信為真實：
  (一)聲請人前遵本院九十年度裁全字第二五三二號假扣押裁定，以本院九十年度存字
    第一六五四號提存事件提供中國力霸股份有限公司第六次有擔保公司債甲券面額
    一百萬元券三張共計三百萬元，為相對人供擔保，嗣經變換提存物為如主文第一
    項所示，並以本院九十一年度存字第二○七五號提存事件提存在案，而查封相對
    人之財產。
  (二)聲請人於民國九十三年四月一日具狀向本院聲請撤回假扣押執行及撤銷假扣押裁
    定，且本院九十年度裁全字第二五三二號假扣押裁定已於九十三年四月十六日經
    本院九十三年度執聲字第四四號裁定予以撤銷確定，假扣押標的物亦經辦理塗銷
    查封登記完畢，即與民事訴訟法第一百零四條第一項第三款規定「訴訟終結」之
    情形相當。
  (三)聲請人於九十三年五月十九日以屏東永安郵局第三一四號存證信函催告相對人行
    使權利，相對人已分別於同年月二十日及二十一日收受該存證信函，迄今仍未就
    其因假扣押所受之損害，向聲請人提起損害賠償訴訟或聲請發支付命令，有本院
    民事查詢單三紙為憑。
四、綜上所述，聲請人上開主張，核與首揭法律規定要件相符，其聲請發還擔保金，
    應予准許。
五、依民事訴訟法第九十五條，第七十八條，裁定如主文。
中　　　華　　　民　　　國　　九十三　　年　　　六　　　月　　 三十 　　日
                                    臺灣屏東地方法院民事第二庭
~B法　　　官　　楊中琪
右為正本係照原本作成。
如不服本裁定，應於送達後十日內向本院提出抗告狀，並繳納抗告費新臺幣一千元。
~B法院書記官　　蔡進吉
中　　　華　　　民　　　國　　九十三　　年　　　六　　　月　　 三十 　　日
